臺灣臺北地方法院交通事件裁定　　　　 96年度交聲字第799號
異　議　人
即受處分人　乙○○
上列異議人即受處分人因違反道路交通管理處罰條例案件，對於
臺北市交通事件裁決所中華民國96年7月2日所為之處分（原處分
案號：北市裁二字第裁22—C00000000號），聲明異議，本院裁
定如下：
    主  文
異議駁回。
    理  由
一、按駕駛人駕駛汽車，應遵守道路交通標誌、標線、號誌之指
    示，道路交通安全規則第九十條前段定有明文。而道路交通
    標誌標線號誌設置規則第二百零六條第五款第一目規定「圓
    形紅燈」之行車管制號誌係表示禁止車輛通行，並不得超越
    停止線或進入路口。又汽車駕駛人，行經有燈光號誌管制之
    交岔路口闖紅燈者，處新臺幣（下同）一千八百元以上五千
    四百元以下罰鍰；汽車駕駛人有第五十三條所規定之情形者
    ，除依原條款處罰鍰外，並予記違規點數三點，道路交通管
    理處罰條例第五十三條第一項、第六十三條第一項第三款分
    別定有明文。再按行為人有本條例之情形者，應填製舉發違
    反道路交通管理事件通知單，並於被通知人欄予以勾記，其
    通知聯依下列規定辦理：一、…拒絕簽章者，仍應將通知聯
    交付該駕駛人或行為人收受，並記明其事由及交付之時間；
    拒絕收受者，應告知其應到案時間及處所，並記明事由與告
    知事項，視為已收受，此為違反道路交通管理事件統一裁罰
    基準及處理細則第十一條第一項第一款所明定。
二、本件異議人即受處分人乙○○於民國九十六年四月二十日下
    午十一時十分許，駕駛車牌號碼五Ｃ─０二一五號自用小客
    車，沿臺北縣萬里鄉○○路金山往萬里方向行駛，行經臺北
    縣萬里鄉○○路四十號前方有行車管制號誌之路口時，面對
    遵行方向之號誌係禁止車輛通行，不得超越停止線或進入路
    口之「圓形紅燈」行車管制號誌，竟未遵守該行車管制號誌
    之指示，駕車闖紅燈超越停止線行駛，適為在該處執勤之員
    警甲○○發現並予攔停，以受處分人有闖紅燈之違規行為掣
    單舉發，惟受處分人拒簽收員警開立之舉發通知單，經員警
    告知其應到案時間及處所，並記明事由與告知事項，依違反
    道路交通管理事件統一裁罰基準及處理細則第十一條第一項
    第一款規定，視為受處分人已收受該通知單。嗣受處分人於
    應到案日期前向原處分機關提出申訴，經原處分機關函請舉
    發單位調查結果，仍認受處分人有上述違規行為，原處分機
    關乃依道路交通管理處罰條例第五十三條第一項、第六十三
    條第一項第三款（原處分漏載項、款），及違反道路交通管
    理事件統一裁罰基準表等規定，裁處受處分人罰鍰二千七百
    元，並記違規點述三點。
三、訊據受處分人固坦承有於上揭時間駕駛上揭車號自用小客車
    行經前述路口之事實，惟否認有違規闖紅燈之行為，辯稱：
    警之執勤點非在美崙路四十號前，係在臺電大樓正對面，當
    時非常陰暗，也無監視器可拍攝，且從執勤點根本無法看到
    紅綠燈等語。經查：
（一）受處分人於上述時、地駕駛車號五Ｃ─０二一五號自用小
      客車闖紅燈行駛之違規事實，業據證人即開單告發之員警
      甲○○於本院九十六年八月十日調查時，以具結擔保其供
      述之真實性並在負擔偽證罪之心理處罰狀態下證稱：「（
      請敘述舉發的情形？）我們於九十六年四月二十日於臺北
      縣萬里鄉○○路四十號前執行交通稽查勤務，當時還有兩
      位所長及二位員警共同執勤，於二十三時十分左右，我們
      看到日產ｍａｒｃｈ車號五Ｃ─０二一五車輛於號誌轉為
      紅燈時，該車並沒有作停止的動作，朝著我們路檢點而來
      ，我們就打開指揮棒攔停，並對駕駛人即在庭的謝先生告
      知違規事實，當時受處分人還有載著一位小姐，並由本人
      負責告發，當時受處分人說他沒有闖紅燈，並說為何不攔
      前面那一台而要攔我這一台，我們就跟謝先生說前一台是
      黃燈時經過紅燈停止線，受處分人跟前面那一輛還保持一
      段車距，有足夠的時間可以停在紅燈停止線上，不能看到
      前面的車往前開，就跟著往前開，我們就依法告發違規事
      項，告發完後，受處分人拒絕簽收，我們就請當事人離開
      了。（號誌燈轉為紅燈的時候，受處分人的車子位置在哪
      裡？）在內側車道。他是已經轉為紅燈三、四秒以後，才
      通過路口。（執勤的地點是否為臺電大樓正對面？）不是
      ，該處看不到紅綠燈，我們執勤位置離紅綠燈不到一百公
      尺，以可以看到紅綠燈為準。」等語明確。
（二）又本院檢示卷附證人甲○○當庭提出之現場照片二張以觀
      ，本件舉發違規員警之執勤位置確可清楚辨明該路口號誌
      燈號轉換以及車輛通過路口情形。參酌舉發當時執勤員警
      非僅證人甲○○一人，同時尚有兩位所長及二位員警共同
      在舉發地點執行交通稽查勤務，堪認員警應不致有誤認之
      情形發生。衡以證人甲○○乃為原處分機關所認定受處分
      人有上開違規行為之原證人，其並到庭在本院法官面前以
      言詞供述本件訴訟上之待證事實即受處分人有上揭違規事
      實，因證人所言詳實，本院由其上開供述已得有受處分人
      確有上揭違規行為之心證，且於本件卷存證據資料內並無
      任何積極證據足以證明證人上揭供述係屬虛偽，亦無有足
      以令人顯信供述為不可採之品性證據或前科證據存在，本
      院自不得僅以證人為本件開單告發受處分人之員警而全盤
      抹煞其在訴訟上所具有之原證人資格。受處分人上述辯解
      ，不足為其有利之認定。從而本件事證明確，受處分人駕
      駛前揭汽車闖紅燈之違規行為，堪予認定。
四、綜上所述，受處分人確有在前揭時、地違規闖紅燈之事實，
    從而原處分機關依前揭道路交通管理處罰條例第五十三條、
    第六十三條第一項第三款及違反道路交通管理事件統一裁罰
    基準表規定，以受處分人駕駛該部汽車行經有燈光號誌管制
    之交岔路口闖紅燈，裁處罰鍰二千七百元，並予記違規點數
    三點，核無違誤，本件受處分人之異議為無理由，自應將其
    異議駁回。
據上論斷，應依道路交通案件處理辦法第十九條，裁定如主文。
中　　華　　民　　國　　96　　年　　8 　　月　　31　　日
　　　　　　　　　交通法庭法  官 胡宗淦
以上正本證明與原本無異。
如不服本裁定，應於送達後5日內，向本院提出抗告狀。
                          書記官 張耀鴻
中　　華　　民　　國　　96　　年　　9 　　月　　3 　　日
